臺灣臺中地方法院刑事裁定
111年度聲字第1314號
聲  請  人  臺灣臺中地方檢察署檢察官
受  刑  人  劉嘉平




上列聲請人因受刑人數罪併罰有二裁判以上，聲請定其應執行之
刑（111年度執字第4104號、111年度執聲字第993號），本院裁
定如下：
    主    文
劉嘉平所犯如附表所示各罪所處之刑，應執行有期徒刑壹年捌月
，如易科罰金，以新臺幣壹仟元折算壹日。
    理    由
一、聲請意旨略以：本件受刑人劉嘉平犯數罪，先後經判決確定
    如附表，應依刑法第53條、第51條第5款，定應執行之刑，
    爰依刑事訴訟法第477條第1項規定聲請裁定，併請依照刑法
    第41條第1項、第8項，諭知易科罰金之折算標準等語。
二、按裁判確定前犯數罪者，併合處罰之；數罪併罰，有二裁判
    以上者，依第51條之規定，定其應執行之刑；數罪併罰，分
    別宣告其罪之刑，依下列各款定其應執行者：五、宣告多數
    有期徒刑者，於各刑中之最長期以上，各刑合併之刑期以下
    ，定其刑期。但不得逾30年；依刑法第53條及第54條應依刑
    法第51條第5款至第7款之規定，定其應執行刑者，由該案犯
    罪事實最後判決之法院之檢察官，聲請該法院裁定之，刑法
    第50條第1項前段、第51條第5款、第53條及刑事訴訟法第47
    7條第1項分別定有明文。次按有二裁判以上，經定其執行刑
    後，又與其他裁判併合而更定其執行刑者，前定之執行刑當
    然失效，仍應以原來宣告之數個刑罰計算，而不以當時該數
    罪所定應執行刑為計算基準；然上開更定之應執行刑，不應
    比前定之應執行刑加計其他裁判所處刑期後為重，否則即與
    法律秩序理念及法律目的之內部界限有違，難認適法，此有
    最高法院93年度台非字第192號判決意旨可資參照。
三、經查，本件受刑人劉嘉平因犯如附表編號1至6所示之罪，先
    後經判處如附表編號1至6所示之刑，並分別確定在案，有各
    該案件之判決書及臺灣高等法院被告前案紀錄表在卷可按，
    且無刑法第50條第1項但書各款所定不得合併處罰之情形，
    聲請人以本院為上開案件犯罪事實最後判決之法院，聲請定
    其應執行之刑，本院審核各案卷無誤，認其定應執行刑之聲
    請為正當。再受刑人所犯如附表編號1至4所示之罪，固前經
    本院111年度聲字第1093號裁定定應執行有期徒刑1年3月，
    如易科罰金，以新臺幣壹仟元折算壹日確定；附表編號5至6
    所示之罪，前經本院111年度原簡字第1號判決定應執行有期
    徒刑6月，如易科罰金，以新臺幣壹仟元折算壹日確定。惟
    受刑人既有附表編號1至6所示之罪應合併定執行刑，則前定
    之應執行刑即當然失效，本院自可更定該等罪責之應執行刑
    。然依上開說明，本院定其應執行刑，不得逾越刑法第51條
    第5款所定法律之外部界限，亦應受內部界限，即不得重於
    有期徒刑1年9月之限制（計算式為：附表編號1至4、5至6所
    示之罪分別曾定應執行刑有期徒刑1年3月、6月，共為有期
    徒刑1年9月）。準此，審酌受刑人所犯如附表編號1至6所示
    之罪，分別為竊盜、詐欺等財產犯罪，惟所侵害者係不同被
    害人之財產法益，各罪於民國105年1月3日至106年12月1日
    之犯罪時間間距，是斟酌受刑人所犯上開各罪責任非難重複
    程度，兼顧其所犯數罪反應出之人格特性及犯罪傾向、施以
    矯正之必要性，以及本院函知受刑人就本件定應執行之刑陳
    述意見，受刑人表示無意見（見本院卷第37頁）等情狀，定
    其應執行之刑如主文所示，並諭知易科罰金折算標準。
四、依刑事訴訟法第477條第1項，刑法第53條、第51條第5款、
    第41條第1項前段、第8項，裁定如主文。　　
中　　華　　民　　國　　111 　年　　5 　　月　30  　　日
                  刑事第十一庭  法  官  蔡汎沂
以上正本證明與原本無異。
如不服本裁定，應於收受送達後5日內向本院提出抗告狀。（應
附繕本）
　　　　　　　　　　　　　　　　書記官   黃筠婷
中　　華　　民　　國　　111 　年　　5 　　月　　30　　日
附表：受刑人定應執行刑案件一覽表　　　
編      號  1 2 3 罪      名  竊盜 竊盜 竊盜 宣  告  刑  有期徒刑5月，如易科罰金以新臺幣1000元折算一日。 有期徒刑4月，如易科罰金以新臺幣1000元折算一日。 有期徒刑5月，如易科罰金以新臺幣1000元折算一日。 犯 罪 日 期  106年1月2日 105年6月9日 106年12月1日 偵查(自訴)  機關年度 案號  臺中地方檢察署106年度偵字第7023號 臺中地方檢察署106年度偵字第32890號 臺中地方檢察署107年度偵字第6353號  最後 事實審 法院 臺灣臺中地方法院 臺灣臺中地方法院 臺灣臺中地方法院  案 號 106年度原簡字第41號 107年度原簡字第4號 107年度豐原簡字第12號  判 決日期 106年12月29日 107年1月29日 107年4月2日  確定 判決 法 院 臺灣臺中地方法院 臺灣臺中地方法院 臺灣臺中地方法院  案 號 106年度原簡字第41號 107年度原簡字第4號 107年度豐原簡字第12號  判決確定日期 107年2月1日 107年2月21日 107年5月7日 備       註  臺中地方檢察署107年度執字第3305號 臺中地方檢察署107年度執字第4786號 臺中地方檢察署107年度執字第7878號   【編號1至4經本院111年度聲字第1093號裁定定應執行有期徒刑1年3月】   

編號  4 5 6 罪名  竊盜 竊盜 詐欺 宣  告  刑  有期徒刑5月，如易科罰金以新臺幣1000元折算一日。 有期徒刑4月，如易科罰金以新臺幣1000元折算一日。 有期徒刑3月，如易科罰金以新臺幣1000元折算一日。 犯 罪 日 期  106年10月16日 105年1月3日 105年12月6日 偵查(自訴)  機關年度 案號  臺中地方檢察署107年度偵字第426號 臺中地方檢察署106年度偵緝字第789號等 臺中地方檢察署106年度偵緝字第789號等  最後 事實審 法院 臺灣臺中地方法院 臺灣臺中地方法院 臺灣臺中地方法院  案號 111年度原簡字第3號 111年度原簡字第1號 111年度原簡字第1號  判決 日期 111年1月19日 111年1月11日 111年1月11日  確定 判決 法院 臺灣臺中地方法院 臺灣臺中地方法院 臺灣臺中地方法院  案號 111年度原簡字第3號 111年度原簡字第1號 111年度原簡字第1號  判決確定日期 111年3月1日 111年2月8日 111年2月8日 備       註  臺中地方檢察署111年度執字第3817號【編號1至4經本院111年度聲字第1093號裁定定應執行有期徒刑1年3月】 臺中地方檢察署111年度執字第4104號【編號5至6經本院111年度原簡字第1號判決定應執行有期徒刑6月】